臺灣彰化地方法院刑事判決　　　　　　　　　　　　　九十三年度易字第七七五號
　　公　訴　人　臺灣彰化地方法院檢察署檢察官
　　被　　　告　戊○○
　　　　　　　　丁○○
　　　　　　　　庚○○
右列被告等因竊盜等案件，經檢察官聲請簡易判決處刑（九十三年度偵字第三六六一
號），本院彰化簡易庭認不宜逕依簡易判決處刑，簽移本院改依通常程序審理，本院
判決如左：
    主      文
戊○○共同竊盜，處有期徒刑陸月，如易科罰金，以佰元折算壹日。
丁○○搬運贓物，累犯，處有期徒刑肆月，如易科罰金，以佰元折算壹日。
庚○○故買贓物，處拘役伍拾日，如易科罰金，以佰元折算壹日。
    事      實
一、戊○○與己○○（另因連續竊盜案件由本院判處有期徒刑一年六月）共同基於意
    圖為自己不法之所有之犯意聯絡，於民國九十三年三月八日凌晨二時許，由己○○駕駛其所竊得之車牌號碼ＪＦ─九五五七號自用小貨車，搭載戊○○，共同前
    往位於彰化縣芬園鄉○○村○○路一四一號乙○○所經營之建錩工業社，徒手竊
    取乙○○所有置放在工業社前之模具十七付（價值約新台幣（以下同）五十萬元
    ），得手後二人即將該竊得之模具載運至彰化縣芬園鄉○○村○○路九十六號不
    知情之友人林朝贊住處旁存放。
二、丁○○前於民國八十四年間，因懲治盜匪條例案件，經法院判處有期徒刑四年六
    月確定，於八十六年五月六日縮短刑期假釋出獄，甫於八十八年八月二十一日假
    釋期滿執行完畢。仍不知悔改，其明知放置在林朝贊住處旁之模具係己○○、戊○○二人竊得之贓物，竟基於搬運贓物之犯意，於九十三年三月八日上午七時許
    ，與戊○○各騎乘一部重型機車，將該贓物模具七付載運至台中縣霧峰鄉○○村
    ○○路之詮豪資源回收行，欲以低價出售，惟為該資源回收行之負責人以該模具
    來源不明為由，拒絕收購。丁○○、戊○○二人旋於同日上午七時四十六分左右
    ，復將該竊得之模具載運至同上路一四二號旁之由庚○○所經營之弘裕資源回收
    行販賣，庚○○明知該模具係贓物，竟仍以每公斤七元之代價予以收購，丁○○
    、戊○○二人共計得款一千二百六十元，所得款項平分花用。嗣後己○○與戊○○於同日某時許，再各騎一部重型機車，將上開竊得之剩餘模具十付，載運至南
    投縣草屯鎮○○路之某資源回收廠出售，所得款項亦平分花用。
三、案經彰化縣警察局移送臺灣彰化地方法院檢察署檢察官偵查起訴。
    理      由
一、訊據被告戊○○、丁○○二人對於右揭事實均坦承不諱，被告庚○○則矢口否認
    右揭故買贓物犯行，辯稱：我並不知道戊○○、丁○○二人所拿來的模具係贓物
    ，所以我才會收購云云。經查，（一）右揭事實業據共同被告己○○到庭證述在
    卷，並經證人林朝贊、辛○○及證人即被害人乙○○證述甚詳，並有稱量單、名
片、台中縣政府營利事業登記證影本各一紙及照片十一幀在卷可稽，足徵被告戊○○、丁○○二人自白核與事實相符，堪予採信。（二）證人乙○○到庭證稱：
    失竊的模具我已經使用三、四年了，我都有保養，我都會用油擦拭模具不要讓模
    具生銹，而且因為一直都有在使用所以色澤比較黑，沒有生銹的痕跡。模具如被
    燒過，會有紅斑點，不是原來的顏色，正常的模具沒有被燒過的話，是黑金的，
    即使被燒過沒有變形的話也有價值、也還可以用，不會不用，只有在變形的情況
    下才會不要，一般一付模具約十萬多元，我的模具找回時沒有像被燒過的痕跡。
    我的模具失竊後隔天上午我太太有去拜託每個回收場包括庚○○在內，並對他們
    說：如果有人來賣模具的話，要通知我們，因為之前庚○○對面的詮豪回收行老
    闆有告訴我太太說：有人拿模具去賣他不敢買，所以後來我太太才會去跟庚○○
    說。再隔二天我有再去拜託庚○○，當時庚○○是告訴我說：沒有人拿模具去賣
    。後來我工廠旁有一個農夫的車子、晚上有開到我們工廠去，那個農夫的小孩告
    訴我說：他認識這些偷東西的人，而且他說要替我問問看，事後還告訴我說：他
    們有偷我的模具，我就拜託他們並告訴他們說：我要買回來。後來他們就自己去
    和庚○○找出模具之後，己○○的朋友再打電話給我，由我自行去庚○○的回收
    行買回我失竊的模具。我從庚○○的弘裕回收行載回模具之後，就開車到分駐所
    ，並告訴警察說：我丟掉的模具不只這些，請警方問己○○是否能把其他的模具
    找出來，當天我沒有在現場照相，我是直接將東西載去派出所等語。而證人即被
    告丁○○雖到庭證稱：詮豪回收行看到我們載模具到門口，老闆娘就馬上表示不
    願意收購，連問都沒有問。當是賣模具時我對庚○○說是在我們那邊燒掉的工廠
    裡頭的東西等語。惟模具如被燒過，會有紅斑點，不是原來的顏色，正常的模具
    沒有被燒過的話，是黑金的，而被害人乙○○的模具找回時沒有像被燒過的痕跡
    等情，業據證人即被害人乙○○到庭證述明確，足認被告丁○○縱有向被告庚○○告知該模具係被火燒過，因該模具之外表並非如被火燒過後之模樣，被告庚○○亦知被告丁○○所言顯不足採信，而更足認該模具來源可疑，又一般模具之價
    格甚高，若非已淘汰或因毀損而不堪用之模具外，所有人當無以廢鐵賤賣之理，
    而被告戊○○、丁○○二人係先將模具載運至詮豪資源回收行，欲以低價出售，
    惟為該資源回收行以該模具來源不明為由，而拒絕收購，此業據被告丁○○、戊○○二人供述甚詳，且被告庚○○於檢察官訊問時亦自承其平常觀看電視新聞，
    知現在鋼鐵價格高漲且失竊率很高，被告庚○○身為舊物回收商，對於上情應知
    之甚稔，是以被告庚○○所辯顯係事後卸責之詞，不足採信，本件事證已臻明確
    ，被告三人犯行均堪認定。
二、核被告戊○○所為，係犯刑法第三百二十條第一項之竊盜罪；被告丁○○所為，
    係犯刑法第三百四十九條第二項之搬運贓物罪；被告庚○○所為，係犯刑法第三
    百四十九條第二項之故買贓物罪。被告戊○○與己○○間就上開竊盜犯行，有犯
    意之聯絡及行為之分擔，為共同正犯。又公訴人原認被告丁○○所犯係刑法第三
    百四十九條第一項之收受贓物罪嫌，因被告丁○○僅係與被告戊○○將贓物載運
    至資源回收行販賣，其並無收受該贓物之意思，是以公訴人於蒞庭時已就被告丁○○之犯行更正為刑法第三百四十九條第二項之搬運贓物罪，附此敘明。查被告
    丁○○前於八十四年間，因懲治盜匪條例案件，經法院判處有期徒刑四年六月確
    定，於八十六年五月六日縮短刑期假釋出獄，甫於八十八年八月二十一日假釋期
    滿執行完畢，此有台灣彰化地方法院檢察署刑案資料查註紀錄表附卷可稽，其於
    受有期徒刑執行完畢五年以內再犯有期徒刑以上之本罪，為累犯，應依法加重其
    刑。爰審酌被告三人犯罪之動機、目的、手段、所生之危害及犯罪後之態度等一
    切情狀，分別量處如主文所示之刑，並均諭知易科罰金之折算標準，以示懲儆。
三、另公訴意旨略以：被告庚○○明知己○○於九十三年三月十四日下午五時許，載
    運至其所經營之弘裕資源回收行販賣之馬達三個係贓物（該馬達三個係己○○於
    九十三年三月十四日下午四時許，在彰化縣芬園鄉○○村○○街五六五巷十二號
    甲○○住處所竊取），竟仍以低價八百零五元予以收購。嗣於同年月十五日，經
    警在弘裕資源回收行巡查，發現該三個馬達，懷疑有故買贓物情事，而循線查獲
    ，因認被告庚○○涉犯刑法第三百四十九條第二項之故買贓物罪嫌。惟查，被害
    人甲○○於警訊中陳稱其所失竊之馬達為舊馬達三個，且證人己○○亦到庭證稱
    ：我拿去賣給庚○○的三粒馬達外表是生銹，不能運轉，看起來像壞掉的樣子等
    語，又證人丙○○亦到庭證稱：當時馬達是不是可以運轉我不知道，但是我可以
    從外表看出鐵殼有生銹，依我判斷這些馬達也是甲○○撿來的，因為甲○○平常
    有在撿一些廢棄物等語，綜上被害人及證人所述，足認被告庚○○所收購之馬達
    三粒係外表生銹之舊馬達，而在證人己○○未告知馬達來源之情形下，從事資源
    回收之被告庚○○尚無從以此馬達之外表及證人己○○販賣馬達之情形，即足以
    認定該馬達係贓物，是以此部分尚無從認定被告庚○○明知該馬達係贓物，故此
    部分本應為被告庚○○無罪之諭知，惟公訴人認此與前揭經判決有罪之故買贓物
    部分有連續犯之裁判上一罪關係，故不另為無罪之諭知，附此敘明。
據上論斷，應依刑事訴訟法第四百五十二條、第二百九十九條第一項前段，刑法第二
十八條、第三百二十條第一項、第三百四十九條第一項、第二項、第四十七條，罰金
罰鍰提高標準條例第一條前段、第二條，判決如主文。
中      華      民      國    九十三    年      十      月      六      日
                                臺灣彰化地方法院刑事第二庭
                                    審判長法官  石  馨  文
                                    法      官  王  義  閔
                                    法      官  郭  麗  萍
右正本證明與原本無異。
如不服本判決，應於判決送達後十日內向本院提出上訴狀( 須附繕本 )。
告訴人或被害人對於判決如有不服具備理由請求檢察官上訴者，其上訴期間之計算係
以檢察官收受判決正本之日期為準。
                                    法院書記官  呂  雅  惠
中      華      民      國    九十三    年      十      月      七      日
附錄法條
刑法第三百二十條
意圖為自己或第三人不法之所有，而竊取他人之動產者，為竊盜罪，處五年以下有期
徒刑、拘役或五百元以下罰金。
意圖為自己或第三人不法利益，而竊佔他人之不動產者，依前項之規定處斷。
前二項之未遂犯罰之。
刑法第三百四十九條
收受贓物者，處三年以下有期徒刑、拘役或五百元以下罰金。
搬運、寄藏、故買贓物或為牙保者，處五年以下有期徒刑、拘役或科或併科一千元以
下罰金。
因贓物變得之財物，以贓物論。
